【裁判字號】    90,交抗,55
【裁判日期】    900731
【裁判案由】    聲明異議
【裁判全文】
臺灣高等法院高雄分院刑事裁定                        九十年度交抗字第五五號
    抗  告  人
    即受處分人  甲○○
右抗告人因聲明異議案件，不服台灣高雄地方法院中華民國九十年五月二十二日裁定
（九十年度交聲字第一八三號），提起抗告，本院裁定如左：
      主      文
抗告駁回。
      理      由
一、抗告意旨略以：抗告人甲○○於民國九十年一月十六日下午十一時十八分許，駕
    駛車號Ｐ四－四八二五號自用小客車途經高雄市○○區○○路與無名路口時，不
    慎與林煒勝所騎乘之車號ＧＨ二－一九一號重型機車發生擦撞肇事後，並未逃逸
    ，此可傳換證人即當時駕駛計程車告知抗告人已肇事人之黃正元及被害人林煒勝
    即可知，又抗告人已與被害人林煒勝達成民事和解，賠償全新機車乙台及醫療費
    用，原處分機關認抗告人駕車肇事而逃逸，處分吊銷駕駛執照，永不得考領，顯
    有違誤，原裁定駁回抗告人之異議，尚有未洽，為此提起抗告云云。
二、按汽車駕駛人，駕駛汽車有酒精濃度過高之情形者，處新台幣六千元以上一萬二
    千元以下罰鍰；又汽車駕駛人，駕駛汽車肇事致人受傷或死亡，應即採取救護或
    其他必要措施，並向警察機關報告不得駛離，違者吊扣駕照三個月至六個月；逃
    逸者吊銷駕駛執照，九十年一月十七日修正前道路交通管理處罰條例第三十五條
    第一項第一款、第六十二條第一項分別定有明文。另汽車駕駛人曾依該條例第六
    十二條第一項之規定吊銷駕駛執照者，不得考領駕駛執照，同條例第六十七條第
    一項亦有明文。其立法目的係著重於處罰汽車駕駛人肇事逃逸之惡性，俾汽車駕
    駛人於駕駛汽車肇事時，能妥善照顧被害人，以免擴大傷亡。
三、經查：抗告人甲○○於九十年一月十六日下午十一時十八分許，駕駛車號Ｐ四－
    四八二五號自用小客車途經高雄市○○區○○路與無名路口時，不慎與林煒勝所
    騎乘之車號ＧＨ二－一九一號重型機車發生擦撞，致林煒勝摔倒受傷，抗告人於
    肇事後逃逸，嗣經由車號ＹＳ－三九九號營業小客車駕駛黃正元將之追回，接受
    酒精濃度測試結果達每公升零點六三毫克等情，業據證人即到場處理員警鄭士彬
    於原審結證屬實，並經被害人林煒勝於台灣高雄地方法院高雄簡易庭九十年度雄
    交簡字第二二五號公共危險案件警訊時指述明確，此經本院調取上開案件核閱無
    核，互核其二人供述情節相符，復有測繪道路交通事故現場草圖、交通事故談話
    紀錄表及酒精濃度測定值表附於臺灣高雄地方法院九十年度雄交簡字第二二五號
    刑事案卷內可憑，而抗告人亦因(一)駕駛人交通事故致人受傷逃逸；(二)經酒精測試
    零點六三毫克酒精濃度過高等違規事由被舉發，有高雄市政府警察局舉發違反道
    路交通管理事件通知單在卷為證，抗告人辯稱：肇事後無逃逸云云，顯係卸責之
    詞，不足採信。抗告人聲請傳訊證人黃正元及被害人林煒勝，本院認為並無必要
    。又抗告人是否與被害人達成民事和解，仍無解於行政罰之成立。原處分機關據
    以援引上開規定，裁處罰鍰新台幣一萬二千元；並吊銷駕照，不得考領，並無不
    當。原審駁回抗告人之異議，核無不合，本件抗告為無理由，應予駁回。
據上論斷，依道路交通案件處理辦法第二十六條、刑事訴訟法第四百十二條，裁定如
主文。
中    華    民    國      九十      年       七       月      三十一    日
                              臺灣高等法院高雄分院刑事第六庭
                                  審判長法官  陳啟造
            法官  張意聰
                                        法官  范惠瑩
右正本證明與原本無異。
不得再抗告。
                                      書記官  馬蕙梅
中    華    民    國      九十      年       八       月       三       日
                                                                        Ｋ


司法院資訊處製作；財團法人民間司法改革基金會備份。
